臺灣雲林地方法院交通事件裁定　　　　　96年度交聲字第15號
移送機關　交通部公路總局嘉義區監理所雲林監理站
異 議 人　甲○○
上列異議人因違反道路交通管理處罰條例案件，對於交通部公路
總局嘉義區監理所雲林監理站民國96年1 月17日所為之裁決（雲
監裁字第裁72-Z00000000號裁決書），聲明異議，本院裁定如下
：
    主  文
異議駁回。
    理  由
一、原處分意旨略以：異議人即受處分人甲○○於民國95年11月
    10日下午2 時20分許，駕駛車牌號碼9283-GW 號自用小客車
    ，行經最高速限110 公里之國道3 號公路南下186 公里處時
    ，為警以科學儀器測得該車時速130 公里，超速20公里以上
    未滿40公里。經內政部警政署國道公路警察局警員以該車有
    違反道路交通管理處罰條例第33條第1 項第1 款規定之行為
    ，而掣單逕行舉發。嗣異議人於舉發通知單上所載之應到案
    日期前提出申訴，經原處分機關認異議人之申訴無理由，乃
    依道路交通管理處罰條例第33條第1 項第1 款及違反道路交
    通管理事件統一裁罰基準表之規定，裁處新臺幣（下同）3,
    500 元罰鍰，並依道路交通管理處罰條例第63條第1 項記違
    規點數1 點。
二、聲明異議意旨略以：異議人即受處分人甲○○當日係以定速
    時速100 公里行駛中間車道，並未佔用內線車道，且當時是
    另一部賓士車6989號超車，超速採證相片中也有2 輛車輛，
    ，照片上亦未註明被測速車輛或超速車輛車號，無法判斷是
    異議人所有之上開自用小客車超速，為此聲明異議，請求撤
    銷原處分云云。
三、按汽車駕駛人，行車速度超過規定之最高時速者，處1,200
    元以上2,400 元以下罰鍰；汽車駕駛人違反本條例第33條第
    1 項第1 款者，除處罰鍰外，並記違規點數1 點，道路交通
    管理處罰條例第33條第1 項第1 款、第63條第1 項第1 款分
    別定有明文。經查：
    (一)本件異議人即受處分人甲○○於上開時、地，駕駛車牌號
      碼9283-QW 號自用小客車，行經最高速限110 公里之國道
      3 號公路南下186 公里處時，有時速130 公里，超速20公
      里以尚未滿40公里之違規事實，經舉發機關內政部警政署
      國道公路警察局第七警察隊快官分隊之執勤員警以科學儀
      器採證後逕行掣單舉發之情，有該舉發單位製作之公警局
      交字第Z00000000 號舉發違反道路交通管理事件通知單及
      超速採證相片1 張附卷可稽。
    (二)異議人超速行駛之違規事實，既經執勤員警以雷達測速儀
      器所測得，已如上所述，則認定異議人違規之基礎，乃以
      科學儀器取得之證據資料為據，依法本有證據能力，足資
      證明異議人超速行駛之違規情事。且本件舉發單位所使用
      之雷達測速器係值勤人員經由測速器之瞄準鏡對準目標（
      單一車輛）扣發射扳機，即可精確測出所瞄準目標之速度
      ，系統將攝取車輛之影像，所拍攝照相均輸入電腦雷射槍
      測速照相軟體內，行速數據、測距、車輛影像、十字絲、
      並顯示其牌照列印輸出，採證照片內容完整（照片中均顯
      示日期、時間、執行分隊、值勤人員臂章號碼、速限、來
      向行速、測距、地點、雷射槍測速器器號），準確度無疑
      等情，亦有內政部警政署國道公路警察局第七警察隊96年
      1 月8 日公警七交字第0960770019號函在卷可參。核之本
      件原舉發機關舉發所據之採證相片，上方自左起確實有依
      序顯示日期為「11/10/2006」，時間為「14:20:20」，執
      行分隊為「快官分隊」，下方自左起則有依序顯示速限為
      「110Kmh」，行速為「130Kmh行速」，測距為「64公尺」
      ，地點為「國道三號南向186 公里」，且異議人所駕駛車
      輛前車牌正中央上方亦有鎖定目標之十字定位格，則上開
      舉發照片鎖定拍攝之目標即為異議人所駕駛之自用小客車
      無疑。另依異議人所繪簡圖，異議人所駕駛車輛係行駛在
      中間車道，且車身在前，另一部賓士牌6989號自用小客車
      係行駛在內側車道，車身在異議人所駕駛車輛之後，異議
      人所駕駛車輛已將該部賓士牌自用小客車擋住，則以異議
      人所駕駛車輛較前，又較靠近外側車道旁邊之測速器，測
      速器應會先感應到異議人所駕駛之違規車輛，亦可認定，
      益證上開舉發單位所拍攝照片即係針對異議人所駕駛之上
      開自用小客車拍攝無誤。因此異議人辯稱，無法判斷是異
      議人所駕駛之上開自用小客車超速云云，即無可採。
    (三)況按交通警員對其親睹之違規事實製單舉發，就其事實之
      證明亦屬證人，如無具體事證足證其有偏頗或失實之虞，
      已難恣意否定其舉發之真正，其舉發行為本質上為行政處
      分，行政處分一旦有效成立，有以公定力規定法律秩序之
      效力（最高行政法院91年判字第270 號判決參照），該行
      政處分當可被推定為真正，其據以依法處分之事實亦為正
      確無誤。本件舉發已有內政部警政署國道公路警察局第七
      警察隊96年1 月8 日公警七交字第0960770019號函1 紙在
      卷可佐，而該函文中已說明本件舉發之經過，而舉發員警
      既為依法執行職務之公務員，其公正執法應可期待，且本
      院經查亦無任何證據足資證明執勤員警有捏造事實、違法
      取締之情事，則執勤警員本其加強道路交通管理、維護交
      通秩序、確保交通安全職責所為之逕行舉發，自應受到合
      法、正確而真正之推定。
    (四)綜上所述，異議人上開違規超速之事實，應堪認定。其執
      前詞所辯，均顯係事後卸責之詞，不足採信。從而，原處
      分機關依道路交通管理處罰條例第33條第1 項第1 款規定
      ，裁處異議人3,500 元罰鍰，並依道路交通管理處罰條例
      第63條第1 項記違規點數1 點，於法並無不合。本件異議
      為無理由，應予駁回。
據上論斷，應依道路交通管理處罰條例第87條第2 項、道路交通
案件處理辦法第19條，裁定如主文。
中　　華　　民　　國　　96　　年　　6 　　月　　29　　日
                  交通法庭   法  官   廖淑華
以上正本證明與原本無異。
如不服本裁定，應於裁定送達後5 日內向本院提出抗告狀（須附
繕本）。
                             書記官   張菀純
中　　華　　民　　國　　96　　年　　6 　　月　　29　　日
